---
title: "Kertas Kerja EMON"
subtitle: "Bulan Mei Tahun 2025"
author: "Wihelmus Wedo dari Pilar Manajemen SDM"
format: 
  pdf:
    documentclass: report
    classoption: [landscape]
    geometry: 
      - top=5mm
      - left=5mm
      - bottom=5mm
      - right=5mm
params:
  bulan: "mei"
  tahun: "2025"
  tanggal: 2 Juni 2025
---

## Pendahuluan

Selamat datang di Kertas Kerja EMON bulan `r params$bulan` tahun `r params$tahun``.
Bulan ini terdapat beberapa pengembangan script dari bulan lalu.

```{r setting, message=FALSE, warning=FALSE}

knitr::opts_chunk$set(
  message = FALSE, warning = FALSE
)

library(tidyverse)
library(readxl)
library(here)
library(magrittr)
```

## Input Data

```{r input-data}

data_presensi <- here("data/Rekap Presensi Satker 1748483117182.xlsx")
data_response <- here("data/Form Penilaian Employee Of The Month BPS Kabupaten Sikka(1-747).xlsx")

tbl_presensi_all <- 
read_xlsx(data_presensi, skip = 6) |>
  janitor::clean_names()

tbl_response_raw <-
read_xlsx(data_response) |> 
  janitor::clean_names() |>
  # tanggal surat pemilihan emon maret diterbit
  filter(waktu_mulai >= "2025-05-26") |> 
  #rename karena namanya panjang
  rename(
    ketua_pmo = pegawai_yang_menilai, 
    pegawai = pegawai_yang_dinilai_masing_masing_ketua_tim_menilai_anggotanya,
    mutu = mutu_hasil_kerja,
    pengetahuan = pengetahuan_tentang_tugas_dan_tanggung_jawab,
    produktivitas = produktivitas_jam_kerja
  )

```



## Filtering

Ada beberapa penilaian yang tidak valid, seperti pada ID 746 dimana pegawai yang menilai dan pegawai yang dinilai adalah sama.
*Come to think of it*, lebih baik ini dibuatkan 1 daftarnya tersendiri.

Selain itu, terdapat pegawai yang tidak diikutsertakan dalam penilaian EMON.
Pegawai tersebut antara lain;

1. Afriani Niana Danus (NIP 340057264), sebab sedang menjalani Tugas Belajar

2. Kristanto Setyo Utomo (NIP 340019275), sebab jabatannya sebagai Kepala BPS Kabupaten Sikka.

Sehingga kita perlu membuang baris tersebut di dalam tabel presensi.
Tabel response memang tidak mengikutsertakan Afriani Niana Danus maupun Kristanto Setyo Utomo, sehingga kita tidak perlu melakukan *filtering*.

```{r drop-pegawai-yg-tidak-diikutsertakan}

tbl_presensi <- 
tbl_presensi_all |>
  filter(nip != "340057264" & nip != "340019275")

tbl_response_exc <- 
here("data/emon_db_pegawai.xlsx") |>
  read_xlsx(sheet = "id_excluded")

tbl_response_cleaned <- 
  tbl_response_raw |> 
  anti_join(tbl_response_exc, by = join_by(id))
```

## Tabel pembantu 

Tabel ini dipakai sebab variabel nama pegawai dari file presensi dan file response tidaklah sama. 
file presensi menggunakan nama yang tidak menganduk gelar, sedangkan file response menggunakan nama yang memiliki gelar

```{r auxilary}
emon_db_pegawai <- here("data/emon_db_pegawai.xlsx") |> read_xlsx()
```


## Hitung poin Presensi

Setelah, data presensi dan data response telah *bersih*, kita bisa lanjut untuk menghitung indeks emon.
Kita mulai dengan menghitung poin presensi.

Kali ini kita akan lebih rigid dan mengikuti langkah-langkah dari KAK.
Berdasarkan KAK Pemilihan EMON, nilai indeks emon dihitung menggunakan 3 kriteria besar. 

1. Administrasi (bobot 20%)
2. Kinerja (bobot 40%)
3. Core Value ASN Berakhlak (bobot 40%)

### Penilaian Administrasi
Administrasi terdiri dari 2 sub bagian penilaian yakni 

1. Kedisiplinan, diukur dengan jumlahnya pelanggaran ringan, pelanggaran sedang, dan pelanggaran berat pada bulan maret.
2. kehadiran, diukur menggunakan kehadiran, keterlambatan (TL dan PSW) selama sebulan.

Kehadiran memiliki bobot sebesar 0,4 dan kedisiplinan bobotnya adalah 0,6.

Dalam aspek kedisiplinan, tidak ada surat pelanggaran yang dikeluarkan tim subbagian umum untuk bulan maret, sehingga semua pegawai mendapatkan poin penuh (a.k.a 3)


```{r aspek-administrasi}

tbl_aspek_administrasi <- 
tbl_presensi |>
  select(nip, nama_presensi = nama, hk, psw, ht) |>
  # setting supaya hk, psw, dan ht bisa dilakukan operasi matematika
  mutate(
    hk = as.integer(hk),
    psw = as.integer(psw),
    ht = as.integer(ht)
  ) |>
  # hitung persentasi kehadiran.
  # ht = jumlah hari terlambat (TL)
  # psw = jumlah hari pulang sebelum waktu (PSW)
  # hk = jumlah hari kerja
  mutate(persen = 100 - ((ht + psw) / hk * 100)) |>
  # kehadiran < 95% dapat nilai 0
  # 95.0 < kehadiran < 99.99 dapat nilai 1
  # sisanya a.k.a kehadiran 100% dapat nilai 3
  mutate(
    kehadiran = case_when(
      persen <= 94.99 ~ 0, 
      persen |> between(95.00, 99.99) ~ 1, 
      .default = 3    
      ),
    kedisiplinan = 3 # semua pegawai tidak mendapatkan teguran ringan, sedang, maupun berat.
    ) |>
  mutate(
    aspek_administrasi = (kehadiran * 0.4 + kedisiplinan * 0.6) * 0.2 # bobot aspek 20%
    )

tbl_aspek_administrasi |>
  arrange(desc(aspek_administrasi)) |>
  knitr::kable(caption = "Tabel Aspek Administrasi")
```

### Aspek Kinerja

```{r aspek-kinerja}

fx  <- function(x) {
  y <- 
  case_when(
    x == "Sangat Baik" ~ 3,
    x == "Baik" ~ 1,
    x == "Kurang Baik" ~ 0,
    .default = NA
  )
  return(y)
}

hitung <- function(x, bobot) {
  y <- fx(x) * bobot
  return(y)
}

tbl_aspek_kinerja <- 
tbl_response_cleaned |>
  select(
    pegawai, 
    mutu,
    produktivitas,
    pengetahuan,
    kehandalan,
    waktu = ketepatan_waktu,
    inisiatif,
    kerja_sama
  ) |>
  mutate(
    mutu = mutu |> hitung(10/100), # bobot 10%
    produktivitas = produktivitas |> hitung(10/100), # bobot 10%
    pengetahuan = pengetahuan |> hitung(10/100), # bobot 10%
    kehandalan = kehandalan |> hitung(10/100), # bobot 10%
    waktu = waktu |> hitung(30/100), # bobot 30%
    inisiatif = inisiatif |> hitung(10/100), # bobot 10%
    kerja_sama = kerja_sama  |> hitung(20/100) # bobot 20%
  ) |>
  summarise(
    .by = pegawai,
    across(.cols = mutu:kerja_sama, .fns = ~ mean(.x, na.rm = TRUE)) 
  ) |>
  mutate(
    aspek_kinerja = (mutu + produktivitas + pengetahuan + kehandalan + waktu + inisiatif + kerja_sama) * 0.4 # bobot 40%
  )


tbl_aspek_kinerja |>
  arrange(desc(aspek_kinerja)) |>
  knitr::kable(caption = "Tabel Aspek Kinerja")
```

### Aspek *Core Value* BerAKHLAK

Penilaian  Nilai  BerAKHLAK  adalah penilaian  yang diambil  dari  nilai-nilai  core value ASN. Bobot  untuk aspek ini adalah 40 persen.
Untuk rincian bobot pembentuk aspek ini bisa dilihat di KAK.

```{r aspek-berakhlak}

tbl_aspek_berakhlak <- 
tbl_response_cleaned |>
  select(
    pegawai,
    Ber = berorientasi_pelayanan,
    A1 = akuntabel,
    K1 = kompeten,
    H = harmonis,
    L = loyal,
    A2 = adaptif,
    K2 = kolaboratif
  ) |>
  mutate(
    Ber = Ber |> hitung(10/100), # bobot 10% 
    A1 = A1 |> hitung(10/100), # bobot 10% 
    K1 = K1 |> hitung(10/100), # bobot 10% 
    H = H |> hitung(10/100), # bobot 10% 
    L = L |> hitung(10/100), # bobot 10% 
    A2 = A2 |> hitung(30/100), # bobot 30% 
    K2 = K2  |> hitung(20/100) # bobot 20% 
  ) |>
  summarise(
    .by = pegawai,
    across(.fns = ~ mean(.x, na.rm = TRUE)) 
  ) |>
  mutate(
    aspek_berakhlak = (Ber + A1 + K1 + H + L + A2 + K2) * 0.4 # bobot aspek 40%
  )

tbl_aspek_berakhlak |>
  arrange(desc(aspek_berakhlak)) |>
knitr::kable(caption = "Tabel Aspek BerAKHLAK")
```

### Indeks EMON 

Setelah menghitung nilai masing-masing aspek, kita bisa menghitung nilai Indeks EMON. 
Untuk itu, kita perlu melakukan *join*.

```{r joined}

tbl_aspek_joined <- 
tbl_aspek_kinerja |> 
  full_join(tbl_aspek_berakhlak, by = join_by(pegawai)) |>
  left_join(emon_db_pegawai, by = join_by(pegawai == nama_response)) |>
  full_join(tbl_aspek_administrasi, by = join_by(nip, nama_presensi))

tbl_emon <- 
tbl_aspek_joined |>
  mutate(indeks_emon = aspek_administrasi + aspek_kinerja + aspek_berakhlak) |>
  select(nama_presensi, contains("aspek"), indeks_emon) |>
  arrange(desc(indeks_emon))


knitr::kable(tbl_emon)
```

Semua pegawai telah dihitung nilai indeks EMON-nya dan diurutkan.
Interpretasi nilai emon adalah sebagai berikut :

1. Nilai 0 - 0.99 : secara rata-rata ada di antara kurang baik dan baik
2. Nilai 1 - 2.99 : secara rata-rata ada diantara Baik dan sangat baik
3. Nilai 3 : nilai sempurna a.k.a sangat baik

```{r keputusan}

# tbl_emon %$% nama_presensi[indeks_emon == max(indeks_emon)]

emon_winner <- 
tbl_emon |> 
  filter(indeks_emon == max(indeks_emon)) %$% 
  nama_presensi

```

*Employee of the Month* untuk bulan `r params$bulan` tahun `r params$tahun` adalah `r emon_winner`.


## Pengesahan 

Script dan Sintaks yang dimuat dalam kertas kerja ini telah mengikuti arahan dan langkah-langkah dari KAK.

\bigskip
\hfill
\begin{tabular}{@{}c}

Ditetapkan di Maumere \\
pada tanggal `r params$tanggal` \bigskip\\


KEPALA \\
BADAN PUSAT STATISTIK \\
KABUPETAN SIKKA \bigskip\\
\\
\\
\\
\\
KRISTANTO SETYO UTOMO
\end{tabular}