---
title: "Kertas Kerja EMON"
subtitle: "Bulan Juli Tahun 2025"
author: "Wihelmus Wedo dari Pilar Manajemen SDM"
format: 
  pdf:
    documentclass: report
    classoption: [landscape]
    geometry: 
      - top=5mm
      - left=5mm
      - bottom=5mm
      - right=5mm
params:
  bulan: "juli"
  tahun: "2025"
  tanggal: 1 Agustus 2025
---

## Pendahuluan

Selamat datang di Kertas Kerja EMON bulan `r params$bulan` tahun `r params$tahun``.
Bulan ini terdapat beberapa pengembangan script dari bulan lalu.

1. Pengisian dilakukan menggunakan *Google Form*
1. Penilaian Aspek Kinerja dan Aspek BerAKHLAK menggunakan skala 1-6
1. Ditambahkan Aspek Tugas Tambahan dalam penghitungan EMON
1. Ditambahkan fitur Dashboard.
1. Untuk lebih jelasnya, silahkan dilihat KAK Employee of the Month Revisi ke-3

```{r setting, message=FALSE, warning=FALSE}

knitr::opts_chunk$set(
  message = FALSE, warning = FALSE
)

library(tidyverse)
library(readxl)
library(here)
library(magrittr)
```


## Penghitungan Aspek Tugas Tambahan 

```{r aspek-tugas-tambahan}
library(tidyverse)
library(readxl)

tt_tbl <- read_xlsx("analysis/penilaian emon - kegiatan tambahan.xlsx", skip = 1, sheet = "juli") |> janitor::clean_names()

tt_tbl_hitung <- 
tt_tbl |> 
  mutate(
  test = str_split(tugas_tambahan, pattern = ","), 
  test2 = map_int(test, \(x) length(x)),
  tt_jml = if_else(tugas_tambahan |> is.na(), 0, test2)
) |>
  select(pegawai, tugas_tambahan, tt_jml) |>
  mutate(
  tt_jml_max = max(tt_jml), # jumlah tugas tambahan terbanyak untuk dijadikan patokan
  tt_pct = (tt_jml / tt_jml_max), # persentase terhadap tugas tambahan
  aspek_tugas_tambahan = tt_pct * (20/100) * 6 # bobot 20% terhadap keseluruhan indeks EMON. 
  #Karena indeks emon menggunakan skala 1 - 6, maka niali aspek ini juga paling tinggi ini adalah 6
)

saveRDS(tt_tbl_hitung, file = str_c(Sys.Date(), "_aspek_tambahan.rds"))


tt_tbl_hitung |>
  arrange(desc(aspek_tugas_tambahan)) |>
  knitr::kable()
```


## Aspek Administrasi

```{r}
library(tidyverse)
library(readxl)
library(magrittr)

file_presensi <- "analysis/Rekap Presensi Satker 1754220386381.xlsx"

presensi <-
  file_presensi |>
  read_xlsx(skip = 6) |>
  janitor::clean_names() |>
  select(pegawai = nama, hd, ht, psw)

hitung_aspek_kehadiran_mei <- function(data_presensi) {
  
  y <- 
  data_presensi |>
    mutate(
      hd  = as.integer(hd),
      ht  = as.integer(ht),
      psw = as.integer(psw),
      pct_hadir = (1 - (ht + psw)  / hd) * 100
    ) |>
    mutate(teguran = 0) |>
    mutate(
      kehadiran = 
        case_when(
          pct_hadir == 100 ~ 6, 
          pct_hadir |> between(95.00, 99.99) ~ 5,
          pct_hadir |> between(90.00, 94.99) ~ 4,
          pct_hadir |> between(85.00, 89.99) ~ 3,
          pct_hadir |> between(80.00, 84.99) ~ 2,
          pct_hadir < 80.00 ~ 1,
          .default = NA
        ),
      kedisiplinan = case_when(
        teguran == 0 ~ 6,
        teguran == 1 ~ 1,
        teguran > 1 ~ 0,
        .default = NA
      )
    ) |>
    mutate(
      aspek_administrasi = (kehadiran * 0.6 + kedisiplinan * 0.4) * 0.2 #bobot 20%
    )
  
  return(y)
}


tbl_presensi <- hitung_aspek_kehadiran_mei(presensi) 

saveRDS(tbl_presensi, file = str_c(Sys.Date(), "_aspek_administrasi.rds"))

tbl_presensi |>
  arrange(desc(aspek_administrasi)) |>
  knitr::kable()

```


## Aspek Kinerja dan Aspek BerAKHLAK

```{r}

## Pendahuluan ----------------------------------
library(tidyverse)
library(googlesheets4)
library(janitor)

my_email <- "rex.evan96@gmail.com"

gs4_auth(email = my_email)

link_response <- "https://docs.google.com/spreadsheets/d/1WTj1kB83yp4_jM7aTNuBV_0h4kFFiydDJzLqKq4T348/edit?usp=sharing"

penilaian_dimulai <- "2025-07-30 07:30:00"
penilaian_selesai <- "2025-08-02 00:00:00"


## Getting data -------------------------------
tbl_colnames  <- read_sheet(ss = link_response, sheet = "colnames")
tbl_exclude   <- read_sheet(ss = link_response, sheet = "exclude")
tbl_surat     <- read_sheet(ss = link_response, sheet = "surat")

tbl_response_all <- read_sheet(ss = link_response, sheet = "response") |>
  rename_with(~ tbl_colnames$new_name, all_of(tbl_colnames$old_name))

tbl_response  <-  
  tbl_response_all |> 
  anti_join(tbl_exclude, join_by(timestamp)) |>
  filter(timestamp > penilaian_dimulai) |>
  filter(timestamp <= penilaian_selesai)


## Pemeriksaan penilaian ganda --------------------------

## sesuai surat, tidak ada penilaian ganda

cek_ganda <- function(data) {
  
  y <- 
    data |>
    select(ketua_pmo, pegawai) |>
    group_by(ketua_pmo, pegawai) |>
    count() |>
    arrange(desc(n))  
  
  return(y)
}

cek_ganda(tbl_surat)
penilaian_ganda <- cek_ganda(tbl_response) |> filter(n > 1)

## Pemeriksaan kesesuaian -----------------------------

penilaian_sesuai <- 
  inner_join(
    x = tbl_response,
    y = tbl_surat,
    by = join_by(ketua_pmo, pegawai)
  )


penilaian_keliru <- 
  anti_join(
    x = tbl_response,
    y = penilaian_sesuai,
    by = join_by(ketua_pmo, pegawai)
  )


penilaian_belum <- 
  anti_join(
    x = tbl_surat,
    y = penilaian_sesuai,
    by = join_by(ketua_pmo, pegawai)
  )
```

## Penghitungan indeks EMON 

```{r}



tbl_aspek_administrasi <- read_rds(str_c(Sys.Date(), "_aspek_administrasi.rds"))
tbl_aspek_tambahan <- read_rds(str_c(Sys.Date(), "_aspek_tambahan.rds"))

tbl_emon <- 
penilaian_sesuai |>
  select(pegawai, mutu:kolaboratif) |>
  summarise(
    across(mutu:kolaboratif, \(x) mean(x, na.rm = TRUE)),
    .by = pegawai
  ) |>
  mutate(
    mutu          = mutu * (10/100), # bobot 10%
    produktivitas = produktivitas * (10/100), # bobot 10%
    pengetahuan   = pengetahuan * (10/100), # bobot 10%
    kehandalan    = kehandalan * (10/100), # bobot 10%
    waktu         = waktu * (30/100), # bobot 30%
    inisiatif     = inisiatif * (10/100), # bobot 10%
    kerjasama     = kerjasama * (20/100) # bobot 20%  
  ) |>
  mutate(
    ber_pelayanan = ber_pelayanan * (10/100), # bobot 10% 
    akuntabel     = akuntabel * (10/100), # bobot 10% 
    kompeten      = kompeten * (10/100), # bobot 10% 
    harmonis      = harmonis * (10/100), # bobot 10% 
    loyal         = loyal * (10/100), # bobot 10% 
    adaptif       = adaptif * (30/100), # bobot 30% 
    kolaboratif   = kolaboratif * (20/100) # bobot 20% 
  ) |>
  rowwise() |>
  mutate(
    aspek_kinerja = sum(c_across(mutu:kerjasama), na.rm = TRUE) * (30/100),
    aspek_berAKHLAK = sum(c_across(ber_pelayanan:kolaboratif), na.rm = TRUE) * (30/100)
  ) |>
  ungroup() |>
  left_join(tbl_aspek_administrasi, by = join_by(pegawai)) |>
  left_join(tbl_aspek_tambahan, by = join_by(pegawai)) |>
  mutate(indeks_emon = aspek_administrasi + aspek_kinerja + aspek_tugas_tambahan + aspek_berAKHLAK) |>
  select(pegawai, starts_with("aspek_"), indeks_emon)


tbl_emon |>
  arrange(desc(indeks_emon)) |>
  knitr::kable()

         
```


Semua pegawai telah dihitung nilai indeks EMON-nya dan diurutkan.
Interpretasi nilai emon adalah sebagai berikut :

1. Nilai 0 - 0.99 : secara rata-rata ada di antara kurang baik dan baik
2. Nilai 1 - 2.99 : secara rata-rata ada diantara Baik dan sangat baik
3. Nilai 3 : nilai sempurna a.k.a sangat baik

```{r keputusan}

emon_winner <-
tbl_emon |>
  dplyr::filter(indeks_emon == max(indeks_emon)) %$%
  pegawai

# emon_winner <- tbl_emon %$% pegawai[indeks_emon == max(indeks_emon)]


```

*Employee of the Month* untuk bulan `r params$bulan` tahun `r params$tahun` adalah `r emon_winner`.

\newpage

## Pengesahan 

Script dan Sintaks yang ada di dalam kertas kerja ini telah mengikuti arahan dan langkah-langkah dari KAK.

\bigskip
\hfill
\begin{tabular}{@{}c}

Ditetapkan di Maumere \\
pada tanggal `r params$tanggal` \bigskip\\


KEPALA \\
BADAN PUSAT STATISTIK \\
KABUPATEN SIKKA \bigskip\\
\\
\\
\\
\\
KRISTANTO SETYO UTOMO
\end{tabular}